最高法院刑事判決　　　　　　　　　　　　　　　九十一年度台上字第一五七九號
　　上　訴　人　甲○○
右上訴人因偽造文書案件，不服台灣高等法院中華民國九十年十二月二十七日第二審
判決（九十年度上訴字第三八五一號，起訴案號：台灣台北地方法院檢察署八十九年
度偵字第二○六八九號），提起上訴，本院判決如左：
    主  文
上訴駁回。
    理  由
按刑事訴訟法第三百七十七條規定，上訴於第三審法院，非以判決違背法令為理由，
不得為之。是提起第三審上訴，應以原判決違背法令為理由，係屬法定要件。如果上
訴理由狀並未依據卷內訴訟資料，具體指摘原判決不適用何種法則或如何適用不當，
或所指摘原判決違法情事，顯與法律規定得為第三審上訴理由之違法情形，不相適合
時，均應認其上訴為違背法律上之程式，予以駁回。本件原判決維持第一審論處上訴
人甲○○共同連續行使偽造私文書，足以生損害於他人罪刑之判決，駁回其在第二審
之上訴。已詳敘認定犯罪事實之依據及憑以認定之理由，並對上訴人否認犯罪之辯詞
，如何不足採信，均已依據卷內資料予以指駁及說明，從形式上觀察，原判決並無任
何違背法令之處。上訴意旨雖以：依經驗法則而言，代理告訴人沈良任支付價款之沈
忠建應會將款項交予冒為出賣人「劉學文」之王國興，且代書陳金樹在原審八十八年
度上訴字第三八九八號案件調查時，結證不能確定上訴人當時在場及點收該新台幣（
下同）八十三萬元，此外並無積極證據足證上訴人有點收八十三萬元之事實，而告訴
人亦無法提出所指「陳光川」名片之重要證物，原審卻採信沈忠建及告訴人片面之詞
，顯違背證據法則。又除楊麗秋之供述外，亦無其他事證足證上訴人有經營地下錢莊
或借錢予楊麗秋夫婦，原審採信楊麗秋之供述，有違刑事訴訟法第一百五十四條之規
定。另上訴人於偵查中雖曾自白自稱「陳光川」，然此後即再三否認，而共同被告楊
麗秋及沈良任、沈忠建雖指證上訴人冒名「陳光川」，然尚乏適當證據足以證明，且
真正之陳光川之供述，亦不足為上訴人犯罪之證明，原判決以彼等證述認定上訴人冒
名「陳光川」，顯違採證法則云云。然查上訴人如何冒名「陳光川」，夥同楊麗秋、
王國興與另一自稱「羅健榮」之不詳姓名成年男子，共同為本件犯行，及八十三萬元
係其點收一節，原判決已詳為論斷及說明。而證人陳金樹於原審上開案件調查時係證
稱：當時在寫文件，未注意何人點錢等語，又其雖同時證稱不能確定上訴人當時在場
云云，但共犯楊麗秋已當庭供證當時上訴人在場自稱「陳光川」無訛。證人陳金樹之
證言，不足為上訴人有利之證據，原判決未予說明，於判決無影響。至告訴人未能提
出「陳光川」名片，並不影響上訴人冒名「陳光川」參與本件犯行之認定。又原判決
係審酌上訴人點收八十三萬元，而認定楊麗秋指稱上訴人乃地下錢莊之人為事實，並
非僅以楊麗秋之供述為認定依據，尚難謂有違刑事訴訟法第一百五十四條規定。上訴
意旨置原判決之論敘於不顧，徒為事實上之爭辯，並對原審採證認事之職權行使，任
意指摘，難謂已符合首揭法定上訴要件，其上訴違背法律上之程式，應予駁回。
據上論結，應依刑事訴訟法第三百九十五條前段，判決如主文。
中      華      民      國    九十一    年      三      月    二十一    日
                              最高法院刑事第五庭
                                  審判長法官  謝  家  鶴
                                        法官  洪  文  章
                                        法官  花  滿  堂
                                        法官  陳  世  淙
                                        法官  洪  佳  濱
      右正本證明與原本無異
                                              書  記  官
中      華      民      國    九十一    年      四      月      九      日
